臺灣桃園地方法院刑事判決
110年度交簡上字第70號
上  訴  人  
即  被  告  梁珈銓


上列上訴人即被告因過失傷害案件，對本院民國110年1月11日10
9年度壢交簡字第307號第一審刑事簡易判決（聲請簡易判決處刑
案號：109年度偵字第2963號）提起上訴，本院管轄之第二審合
議庭判決如下：
    主  文
原判決撤銷。
梁珈銓犯過失傷害罪，處有期徒刑貳月，如易科罰金，以新臺幣
壹仟元折算壹日。緩刑貳年，於緩刑期間應依附件調解筆錄所示
方式向宋浩生支付損害賠償。
    事  實
一、梁珈銓於民國108年7月25日中午12時0分，駕駛車牌號碼000
    -0000號自用小貨車，自桃園市觀音區忠愛路一段路旁往新
    坡方向起駛，於同日中午12時1分許，駛至忠愛路一段、福
    祥路一段及中正路四段828巷之不對稱交岔路口欲左轉福祥
    路一段時，本應注意起駛前應禮讓行進中之車輛且轉彎車應
    禮讓直行車先行，依當時為白日天候晴、路面乾燥無缺陷、
    無障礙物、視距良好，尚無不能注意之情事，竟疏未注意貿
    然左轉，適有對向之宋浩生無駕駛執照騎乘車牌號碼000-00
    0號普通重型機車亦未依速限超速行駛及未注意車前狀況駛
    至上開交岔路口，兩車發生碰撞，致宋浩生受有左側肘尺骨
    鷹嘴突粉碎開放性骨折、創傷性硬腦膜下出血、心臟挫傷、
    臉部及四肢多處撕裂傷等傷害，梁珈銓於車禍後留在現場，
    待警方到場處理時，當場自首其為肇事者並接受調查。
二、案經宋浩生訴由桃園市政府警察局大園分局報告臺灣桃園地
    方檢察署檢察官聲請簡易判決處刑。
    理  由
一、認定事實所憑證據及理由
　㈠上開事實業據上訴人即被告梁珈銓（下稱被告）於偵查及審
    理中均坦承不諱（見偵卷第65-66頁、本院卷第57、86頁）
    ，核與證人即告訴人宋浩生於警詢及偵查中之證述相符（見
    偵卷第11-12、67頁），復有診斷證明書、道路交通事故現
    場圖、道路交通事故調查報告表㈠㈡、車禍後現場照片、交岔
    路口監視器擷取影像、門診診療單及聯新國際醫院109年12
    月2日函可稽（見偵卷第15、25、27、29、31-36頁、原審卷
    第457、537頁），足認被告之任意性自白與事實相符，可以
    採信。從而，被告就上開車禍之發生確有過失，並致告訴人
    受有上開傷害之結果，均堪認定。
　㈡次按行車速度，應依速限標誌或標線之規定；汽車行駛時，
    駕駛人應注意車前狀況並隨時採取必要之安全措施，道路交
    通安全規則第93條第1項、第94條第3項分別定有明文。查告
    訴人於警詢中供承：我的車速每小時約70-80公里等語、於
    偵查中供承：對方開貨車從我對向要左轉，對方一開始先停
    在路口，結果突然就左轉等語（見偵卷第11、67頁），參以
    忠愛路一段之速限係每小時50公里（見偵卷第27頁），可知
    告訴人有注意到上開自小貨車將要左轉，仍以超越當時速限
    20-30公里之速度騎乘上開機車通過上開交岔路口，其駕駛
    行為有違上開規定，且為上開車禍發生及所受傷害擴大之原
    因，故告訴人於上開車禍亦有過失，而此涉及被告量刑之因
    子，自應由本院認定如前（桃園市政府車輛行車事故鑑定會
    之鑑定結果亦同本院此旨，見桃市鑑0000000案鑑定意見書
    ，本院卷第33-37頁）。
　㈢綜上，本案事證明確，被告之犯行堪以認定，應依法論科。
二、論罪
　㈠核被告所為，係犯刑法第284條前段之過失傷害罪。
　㈡另告訴人所受傷勢逾聲請簡易判決處刑書犯罪事實欄部分，
    為實質上一罪，係起訴效力所及，附此敘明。　
三、刑之減輕
　　查被告於上開車禍發生後留在現場等候，並於有偵查權限之
    警員到場時，當場承認其為肇事人，有交通事故肇事人自首
    情形紀錄表可憑（見偵卷第23頁），是被告應符刑法第62條
    規定之自首，爰依該規定減輕被告之刑。
四、撤銷改判之理由及量刑
　㈠原審以被告所為事證明確，予以論罪科刑固非無見。惟告訴
    人於上開車禍之發生與傷害之擴大與有過失，業經認定如前
    ，原審未斟酌告訴人上開一、㈡之供述而認定告訴人就上開
    車禍全無過失，容有未洽。又被告於上訴後與告訴人調解成
    立，有本院110年度壢司簡調字第266號調解筆錄（如附件）
    可考（見本院卷第61頁），則被告之量刑基礎亦有變動，且
    為原審判決時未及審酌。從而，被告提起上訴，為有理由，
    應由本院撤銷改判。
　㈡審酌被告違反道路交通安全規則致告訴人受傷住院多日暨回
    診多次，更需忍受手術、復健之苦，自應給予被告非難，次
    審酌告訴人於車禍之與有過失情節、被告與告訴人調解成立
    、被告行為時之年齡、高職畢業、職水電業之智識程度、自
    陳小康的經濟狀況及素行等一切情形，量處如主文第2項所
    示之刑，並諭知易科罰金之折算標準，以資懲儆。
　㈢又被告未曾因故意犯罪經法院為有期徒刑以上之宣告，有臺
    灣高等法院被告前案紀錄表可參（見本院卷第17頁），因一
    時失慮而罹刑章，惟犯後坦承犯行並與告訴人調解成立業如
    上述，是本院認被告經此偵、審程序後，應知警惕無再犯之
    虞，故認本案所宣告之刑以暫不執行為適當，爰依刑法第74
    條第1項第1款規定宣告緩刑2年。另為使被告能遵守與告訴
    人調解成立之條件，爰依刑法第74條第2項第4款規定，命被
    告於緩刑期間應依附件所示之方式向告訴人支付損害賠償。
    若被告未履行上開緩刑之負擔且情節重大，檢察官得聲請撤
    銷緩刑之宣告，附此敘明。　
五、據上論斷，依刑事訴訟法第455 條之1 第1 項、第3 項、第
    369 條第1 項前段、第364 條、第299 條第1 項前段，判決
    如主文。
本案經檢察官吳明嫻聲請簡易判決處刑，檢察官林奕瑋到庭執行
職務。
中　　華　　民　　國　　110 　年　　12　　月　　20　　日
           刑事第八庭   審判長法　官  許雅婷
　　　　　　　　　            法  官  郭書綺 
　　　　　　　　　            法  官  葉作航
以上正本證明與原本無異。
不得上訴。
　　　　　　　　　　　　　　  書記官　蔡明燕 
中　　華　　民　　國　　110 　年　　12　　月　　21　　日
附錄本案論罪科刑法條全文：
刑法第284條
因過失傷害人者，處1年以下有期徒刑、拘役或10萬元以下罰金
；致重傷者，處3年以下有期徒刑、拘役或30萬元以下罰金。
　　　　　　　　　　　　　　　　　　　　　　　　　　　　
附件：